【裁判字號】    97,交聲,89
【裁判日期】    970514
【裁判案由】    聲明異議
【裁判全文】
臺灣屏東地方法院交通事件裁定          97年度交聲字第89號
原處分機關  交通部公路總局高雄區監理所屏東監理站
異  議  人  甲○○
上列受處分人因違反道路交通管理處罰條例案件，對於原處分機
關於民國97年3 月4 日所為之處分（原處分案號：屏監違字第裁
82-I00000000號），聲明異議，本院裁定如下：
    主  文
異議駁回。
    理  由
一、原處分機關以：異議人即受處分人甲○○於民國97年1 月8
    日14時45分，駕駛車牌號碼NTH-719 號重型機車，在彰化縣
    福興鄉○○○路○段444 巷口），因駕車行經有燈光號誌管
    制之交岔路口闖紅燈及駕駛執照逾有效期間仍駕車之違規，
    為彰化縣警察局交通警察隊以彰警交字第I00000000 號舉發
    違反道路交通管理事件通知單當場舉發，異議人逾越到案期
    限30日內到案聽候裁決，爰依道路交通管理處罰條例第53條
    第1 項、第22條第1 項第7 款規定，分別裁處罰鍰新臺幣（
    下同）2,700 元、2,400 元，並記違規點數3 點之處分。
二、異議意旨略謂：伊無違規事實，本件並無證據證明，伊不記
    得舉發經過，為此聲明異議，請求撤銷原處分云云。
三、按汽車駕駛人，行經有燈光號誌管制之交岔路口闖紅燈者，
    處新臺幣1,800 元以上5,400 元以下罰鍰；汽車駕駛人駕駛
    執照逾有效期間仍駕車，處新臺幣1,800 元以上3,600 元以
    下罰鍰，並禁止其駕駛，道路交通管理處罰條例第53條第1
    項、第22條第1 項第7 款分別定有明文。又汽車駕駛人有第
    53條之情形者，除依原條款處罰鍰外，並予記違規點數3 點
    ，道路交通管理處罰條例第63條第1 項第3 款亦定有明文。
    再行為人有本條例之情形者，應填製舉發違反道路交通管理
    事件通知單（以下簡稱通知單），並於被通知人欄予以勾記
    ，當場舉發者，應填記駕駛人或行為人姓名、性別、出生年
    月日、地址、身份證統一編號及車主姓名、地址、車牌號碼
    、車輛種類。被查獲之駕駛人或行為人為受處分人時，應於
    填記通知單後將通知聯交付該駕駛人或行為人簽名或蓋章收
    受之；拒絕簽章者，仍應將通知聯交付該駕駛人或行為人收
    受，並記明其事由及交付之時間；拒絕收受者，應告知其應
    到案時間及處所，並記明事由與告知事項，視為已收受，亦
    據違反道路交通管理事件統一裁罰標準及處理細則第11條第
    1 項第1 款規定甚明。
四、經查，本件異議人即受處分人甲○○於97年1 月8 日14時45
    分，駕駛車牌號碼NTH-719 號重型機車，在彰化縣福興鄉○
    ○路○段444 巷口，因駕車行經有燈光號誌管制之交岔路口
    闖紅燈及駕駛執照逾有效期間仍駕車之違規，為彰化縣警察
    局交通警察隊警員乙○○當場舉發之事實，有彰化縣警察局
    97年1 月8 日彰警交字第I00000000 號舉發違反道路交通管
    理事件通知單1 紙在卷可稽。異議人雖執前詞異議，惟證人
    即舉發本件違規之警員乙○○結證稱：當天渠等執勤14到18
    時巡邏，看到異議人闖紅燈，把他攔下，當時他只有帶身分
    證，舉發地點在彰化縣福興鄉○○路○段444 巷口，渠等是
    開巡邏車，異議人在伊前面闖紅燈，渠等開車上前把異議人
    攔下，闖紅燈之前異議人行駛在渠等前方，異議人沒有超越
    渠車輛行駛的情形，他是在前面，渠等行駛在後面，渠等視
    線沒有受到阻礙，視線良好，攔下違規人之後跟他說他闖紅
    燈，渠等有請他出示行照、駕照，但是違規人當時只有帶身
    分證，伊在現場將違規人的身分證字號傳回以電腦查詢發現
    他的駕照過期，在現場看到的身分證確實是甲○○本人的身
    分證，渠等舉發都會對身分證上面的照片，當時核對之後是
    一樣的等語（見本院卷第22頁至第24頁），而觀諸卷附之現
    場照片（見本院卷第34頁至第36頁），可知現場係設有燈光
    號誌管制之直線道路，單向道路有2 快車道及1 慢車道，路
    旁未有大型物品，是警員乙○○在異議人後方執行交通稽查
    勤務時，其視線上並無任何死角可言，可認警員乙○○就本
    件勤務之執行應無誤判可言，且警員乙○○97年1 月8 日14
    時至18時確服惡性違規稽查之勤務，並於當日告發6 件違規
    等情，有勤務分配表及員警工作紀錄簿在卷足憑（見本院卷
    第37頁、第38頁），參以異議人自承：和證人無糾紛，駕照
    逾期不會帶在身上，伊好幾年沒有把駕照帶在身上，但是都
    會帶身分證，車牌號碼NTH-719 號重型機車是伊朋友的車，
    但是伊也有在使用，該車車主是伊朋友的媽媽等語（見本院
    卷第23頁、第24頁），復有異議人駕駛執照資料查詢表附卷
    可稽（其上載異議人駕照有效日期為90年12月6 日，見本院
    卷第41頁），則本件並無證據證明警員乙○○將不實之事項
    填載在員警工作紀錄簿上及其所為之上開證述係誣攀異議人
    之詞，即無任何證據足資證明執勤員警有何捏造事實違法取
    締之不法情事，自應認警員乙○○本其維護交通秩序、安全
    職責所為舉發之交通違規案件之情節，並到庭而為上開證述
    為真實，足堪採為憑信，至本件雖無採證照片，惟照相僅屬
    證明方法之一，非謂無照相採證即不得舉發，且異議人已自
    承曾經過舉發現場，駕車時未帶駕駛執照僅帶身分證，舉發
    車輛確係其所使用等語，均與警員乙○○所證相符，自已足
    認本件違規確係異議人為之。綜上，本件既無證據足證舉發
    警員有捏造事實違法取締之情事，異議人片面主張舉發有誤
    ，自屬無據，原處分機關依據前述規定，合計裁處罰鍰新臺
    幣5,100 元，並記違規點數3 點之處分，核無不當，本件異
    議為無理由，應予駁回。
據上論斷，應依道路交通案件處理辦法第18條，裁定如主文。
中    華    民    國    97    年    5     月    14    日
                    交通法庭    法  官  林家聖
以上正本證明與原本無異。
如不服本裁定應於收受送達後5 日內向本院提出抗告書狀敘述抗
告之理由抗告於臺灣高等法院高雄分院。
中    華    民    國    97    年    5     月    14    日
                                書記官  陳蓉柔


司法院資訊處製作；財團法人民間司法改革基金會備份。
